臺灣高等法院刑事判決　　　　　　　　　　　　　　九十年度上易字第四一六九號
　　上　訴　人　臺灣板橋地方法院檢察署檢察官
　　被　　　告　乙○○
右上訴人因被告竊盜案件，不服臺灣板橋地方法院九十年度易字第三一四Ｏ號，中華
民國九十年十一月二日第一審判決（起訴案號：臺灣板橋地方法院檢察署九十年度偵
字第一二六六二號）提起上訴，本院判決如左：
    主  文
原判決撤銷。
乙○○竊盜，累犯，處有期徒刑伍月，如易科罰金以參佰元折算壹日。
    事  實
一、乙○○於八十七年間，因竊盜罪經判處有期徒刑七月確定，且於八十八年十月三
    十日執行完畢，猶不知悔改，利用承攬甲○○位於台北縣永和市○○路○段八十
    八巷二十二號一樓樓頂漏水工程（必須自二樓地板修繕），於九十年四月二十九
    日白天或同年月三十日白天至下午六時許（起訴書誤載為九十年四月二十八日）
    ，至台北縣永和市○○路○段八十八巷二十二號丙○○家修繕，於承攬修繕之工
    作期間內，趁丙○○及其女兒丁○○不在家之機會，意圖為自己不法之所有，竊
    取丁○○所有置於房間床金頭櫃上金手鍊一條（價值約新台幣（下同）六千元）
    、置於浴室內金戒指一只（價值一千五百元）及置於丙○○房間內大安商業銀行
    定存單一紙（面額為二十七萬元），嗣於九十年四月三十日下午五時許，丁○○
    返回上開住所時發現被竊，而報警查獲。
二、案經被害人丁○○訴由台北縣警察局永和分局移送台灣板橋地方法院檢察署檢察
    官偵查起訴。
    理  由
一、訊據被告乙○○固不否認於上開時地至丙○○家中施工一事，但否認竊盜犯行，
    辯稱：伊是九十年四月二十七日上午有前往丙○○家中了解漏水情形即離開，是
    九十年四月二十九日及三十日有在丙○○家中施工，但丙○○全程在場，並未外
    出，於三十日下午六時許丁○○回家，有問伊有沒有拿走金鍊子、金戒子，伊否
    認，並請丁○○報警，但等了一個多小時，丁○○均沒有報警，伊才離開，並未
    向丁○○表示做這行名譽很重要，要賠償丁○○損失一事，至於工錢事後都沒去
    收取，是因為毛先生表示還會漏水云云。
二、經查：
    １、右揭事實，業據被害人丁○○指述綦詳，其指述稱：伊平時未住於該處，是
        九十年四月三十日下午六時許回家後，伊發現置於床頭櫃之金手鍊一條、置
        於浴室內金戒指一只被竊，就問伊父親有無人進來伊房間，才知被告來施工
        ，伊就問被告有無拿金戒指及金鍊子，被告否認，但說「從事水電工程是很
        重視名譽的工作，損失多少，願賠償」，伊想如果被告不承認竊盜，何必要
        賠償伊，所以伊不要讓被告誤以為伊在敲竹槓，因此不理被告，詎被告賴在
        伊家中不走，表示務必要賠償伊，伊表示只要被告還伊東西即可，並要被告
        回去，被告回去後才發現大安銀行定存單亦被竊等語。
    ２、再被害人丙○○指述稱：被告在伊家中施工，伊每天都有外出撿破紙板，只
        有被告一人在家施工，伊女兒於四月三十日下午六時許回家，發現金飾被偷
        ，因為家中只住父女二人，所以金飾隨手放，伊女兒詢問被告有無竊走金飾
        時，被告說沒有，但並未離開，且主動表示要賠償，伊均在場聽到等語。
    ３、參酌證人甲○○結證稱：是伊僱被告施工，但被告表示因為從樓上漏下來，
        所以要在樓上丙○○屋內施工，工程進行的第一天，伊曾上二樓，但當時丙○○不在場，只有被告在樓上繼續施工，施工工資為二萬五千元，但被告施
        工後仍持續漏水，伊聯絡被告來修，但被告關機無法聯絡，至今仍未收取工
        資，施工第一、二天，被告均在二樓施工等語，故由證人甲○○之證述可知
        ：施工第一天，丙○○曾外出，僅留被告一人在二樓施工，顯見被害人丙○○所述：被告施工期間，伊曾外出，僅有被告一人在家一詞，尚屬可信，而
        被告辯稱：伊施工時，丙○○均未曾離開家一詞，委不足採。丙○○家中無
        人時，足使被告有行竊之機會。
    ４、雖被害人及被告就被告究竟何日至被害人家中施工一事，有所爭執，被害人
        指述是九十年四月二十八、二十九及三十日，而被告供述是九十年四月二十
        九、三十及五月一日，並有證人張淑維於原審結證稱：被告是四月二十八日
        上午八時至同日下午四時在伊家中施工，至二十九日上午即完工，並在二十
        八日與伊簽訂工程保固書等語，並提出工程保固書一紙為證，故由證人張淑
        維之證述及工程保固書之記載，被告應是九十年四月二十九日下午、三十日
        及五月一日到被害人家中施工，惟公訴人僅是日期記載有誤，然就被害人係
        在家中失竊金戒指、金手鍊及定存單一事之基本犯罪事實，應認已經公訴人
        起訴無誤。
    ５、再被告亦不否認於九十年四月三十日下午六時許被害人丁○○曾詢問伊有無
        竊盜及伊事後在被害人家中停留一個多小時一事，雖被告否認曾表示「名譽
        很重要，要賠償」一事，然當時在場之丁○○及丙○○均已指述被告確曾表
        示要賠償，況被告在現場停留一個多小時，果若如被告所言，是要等被害人
        報警，則被告見被害人未報警時，亦可自行報警，豈有呆坐該處之必要，足
        認被告停留該處一個多小時，當是如被害人所述，是在等被害人表示要賠償
        多少金錢，惟因被害人遲未表示，所以才會停留如此久。
    ６、況被告施工後迄今未向甲○○收取二萬五千元工資，雖被告表示是因為仍有
        漏水，故未收錢，惟縱使仍有漏水，依工程界習慣，應是會表示要再為補強
        工程，豈會如被告所為，完全置之不理，即使甲○○要求被告再來施工，被
        告亦未加以理會？再不被告應是表示要少收工資，豈會完然未表示要收取任
        何工資之可能，故從被告於被害人丁○○表示有財物失竊後，即未再出現一
        事觀之，顯與常情有違，足認被告是心虛不敢出現，再施工期間，被告亦自
        承被害人陳玉娟家中除伊出入外，並無其他外人進出，顯見丁○○所失竊之
        財物，應是被告竊取無誤。
三、原審以被告不可能於九十年四月二十八日竊盜，即遽為無罪判決之諭知，漏未注
    意公訴人已就被告工作期間被害人丁○○在家失竊財物之社會基本事實，已經起
    訴，從而公訴人之上訴，為有理由，自應由本院將原判決撤銷改判，核被告所為
    係犯刑法第三百二十條第一項竊盜罪，再被告乙○○於八十七年間，因竊盜罪經
    判處有期徒刑七月確定，且於八十八年十月三十日執行完畢，此有台灣高等法院
    被告全國前案紀錄表一紙可證，是被告受有期徒刑執行完畢後於五年內再犯有期
    徒刑以上之罪，為累犯，依法加重其刑，爰審酌被告未坦承犯行、所得財物非鉅
    等一切情狀，量處如主文所示之刑，並諭知易科罰金之折算標準，以示懲儆。
據上論斷，應依刑事訴訟法第三百六十九條第一項前段、第三百六十四條、第二百九
十九條第一項前段，刑法第三百二十條第一項、第四十七條、第四十一條第一項前段
，罰金罰鍰提高標準條例第一條前段、第二條判決如主文。
本案經檢察官李良忠到庭執行職務。
中    華    民    國     九十一   年       一       月        十一      日
                          臺灣高等法院刑事第十八庭
                              審判長法  官  吳      敦
                                    法  官  吳  明  峰
                                    法  官  劉  慧  芬
右正本證明與原本無異。
不得上訴。
                                    書記官  鎖  瑞  嶺
中    華    民    國     九十一   年       一       月        十五      日
